【裁判字號】    98,刑智上訴,8
【裁判日期】    980209
【裁判案由】    違反著作權法
【裁判全文】
智慧財產法院刑事判決
                                   98年度刑智上訴字第8號
上  訴  人  臺灣桃園地方法院檢察署檢察官
被上訴人    甲○○
選任辯護人  潘維成律師
            陳淑雯律師
上列上訴人因違反著作權法案件，不服臺灣桃園地方法院97年度
審訴字第3137號，中華民國97年12月12日第一審判決（起訴案號
：臺灣桃園地方法院檢察署96年度偵字第14647 號），提起上訴
，本院判決如下：
    主  文
原判決撤銷。
本件公訴不受理。
    理  由
一、公訴意旨略以：甲○○係設於桃園縣中壢市○○街15號1 樓
    「e 全球網」網咖之負責人，明知「魔獸爭霸3 」、「魔獸
    爭霸3 之寒冰霸權」之線上遊戲軟體，係為美商Blizzard E
    ntertainment公司享有著作財產權之電腦程式著作，並由松
    崗科技股份有限公司（以下簡稱松崗公司）取得臺灣地區之
    專屬授權，非經上開公司同意或授權，不得擅自重製及出租
    。甲○○於民國94年10月27日向松崗公司購買15套上開遊戲
    軟體，依雙方所簽訂之授權合約，其僅得重製安裝於25台電
    腦主機並出租之。詎其竟基於意圖出租而擅自以重製之方法
    侵害他人著作財產權之犯意，先於96年6 月5 日某時，授意
    其所僱用之工程師乙○○（由檢察官另案偵辦中）將上開遊
    戲軟體，逾越授權重製安裝29套上開軟體於店內電腦伺服器
    1 臺及消費者端電腦主機60臺內，再於同日某時起至同年月
    8 日下午1 時50分止，甲○○復基於以出租之方法侵害他人
    著作財產權之犯意，由其僱用不知情之店員丙○○（由檢察
    官另為不起訴處分）負責開機計時及收取費用，在上址店內
    ，以每小時新台幣（下同）10元之價格，提供上開遊戲軟體
    予店內不特定之顧客把玩之方式，侵害上開公司享有上開遊
    戲軟體之著作財產權。嗣於96年6 月8 日下午1 時50分許，
    為警在上址查獲，並扣得上開電腦主機60臺及伺服器主機1
    臺，因認被告涉犯著作權法第91條第2 項、第92條等罪嫌。
二、原審以被告所犯上開罪名依著作權法第100 條前段規定，均
    須告訴乃論，茲據告訴人松崗公司撤回告訴，而不經言詞辯
    論，逕行諭知不受理之判決，固非無見。惟查，刑事訴訟法
    第284 條之1 規定：「除簡式審判程序、簡易程序及第376
    條第1 款、第2 款所列之罪之案件外，第一審應行合議審判
    。」本件檢察官起訴被告甲○○涉犯著作權法第91條第2 項
    、第92條罪嫌，自非屬該條前段規定得不行合議審判之案件
    ，自應行合議審判，惟原審判決係由受命法官獨任為之，即
    與上開規定有違。檢察官上訴意旨認原判決違法求予撤銷，
    為有理由，爰將原判決撤銷。
三、按告訴乃論之罪，告訴人於第一審辯論終結前得撤回其告訴
    ，又告訴經撤回者，法院應諭知不受理之判決，刑事訴訟法
    第238 條第1 項、第303 條第3 款定有明文。查本件檢察官
    起訴被告涉犯著作權法第91條第2 項、第92條等罪嫌，依同
    法第100 條前段規定，均須告訴乃論，茲告訴人松崗公司已
    於97年11月18日具狀向臺灣桃園地方法院檢察署檢察官撤回
    告訴，經該署檢察官轉至原審法院（見原審卷第23、24頁）
    ，依法應為公訴不受理之諭知，因不影響被告之審級利益，
    爰勿庸發回原法院，由本院不經言詞辯論逕為公訴不受理之
    諭知。
據上論斷，應依刑事訴訟法第369 條第1 項、第372 條、第303
條第3 款，判決如主文。
中    華    民    國    98    年    2     月    9     日
                  智慧財產法院第二庭
                              審判長法  官  陳國成
                                    法  官  蔡惠如
                                    法  官  陳忠行
以上正本證明與原本無異。
如不服本判決，應於收受送達後10日內向本院提出上訴書狀，其
未敘述上訴之理由者並得於提起上訴後10日內向本院補提理由書
（均須按他造當事人之人數附繕本）。
中    華    民    國    98    年     2    月    9     日
                                    書記官  陳士軒


司法院資訊處製作；財團法人民間司法改革基金會備份。
